【裁判字號】    97,審訴,5358
【裁判日期】    980120
【裁判案由】    毒品危害防制條例
【裁判全文】
臺灣高雄地方法院刑事判決            97年度審訴字第5358號
公  訴  人  臺灣高雄地方法院檢察署檢察官
被      告  甲○○
                    現另案於臺灣屏東監獄執行中
指定辯護人  本院公設辯護人  馬碩遠
上列被告因毒品危害防制條例案件，經檢察官提起公訴（97年度
毒偵字第7938號、97年度毒偵字第7048號），本院依簡式審判程
序審理後，依協商程序判決如下：
    主  文
甲○○施用第一級毒品，累犯，處有期徒刑捌月，扣案之第一級
毒品海洛因貳包（均含包裝袋，驗後淨重合計零點壹柒陸公克）
，均沒收銷燬之。又施用第一級毒品，累犯，處有期徒刑捌月，
扣案之第一級毒品海洛因壹包（含包裝袋，驗後淨重零點壹零壹
公克），沒收銷燬之。應執行有期徒刑壹年參月，扣案之第一級
毒品海洛因參包（均含包裝袋，驗後淨重合計零點貳柒柒公克）
，均沒收銷燬之。
    事實及理由
一、甲○○前因施用毒品案件，經本院以民國93年度毒聲字第10
    13號裁定送觀察勒戒後，認有繼續施用毒品之傾向，再經本
    院以93年度毒聲字第1237號裁定令入戒治處所施以強制戒治
    ，於94年2 月5 日執行完畢釋放。另因轉讓第一級毒品案件
    ，經本院以93年度訴字第1911號判決判處有期徒刑1 年2 月
    確定，於95年3 月22日縮短刑期執行完畢出監。詎不知警惕
    ，於強制戒治執行完畢釋放後5 年內，復基於施用第一級毒
    品海洛因之犯意：(一)於97年8 月11日16時20分許採尿時起回
    溯24小時內某時（不含警力拘束時間），在高雄市苓雅區○
    ○○街11巷26號3 樓，以針筒注射之方式，施用第一級毒品
    海洛因1 次。嗣於97年8 月11日15時40分許，在高雄市苓雅
    區○○○街11巷26號前，為警查獲，並當場扣得其剛購得未
    及施用之第一級毒品海洛因2 包（驗後淨重合計0.176 公克
    ），且經警採尿送驗後，結果呈嗎啡陽性反應。(二)另於97年
    9 月1 日採尿時起回溯24小時內某時（不含警力拘束時間）
    ，在高雄市苓雅區○○○街11巷26號3 樓，以針筒注射之方
    式，施用第一級毒品海洛因1 次。嗣於97年9 月1 日凌晨零
    時35分許，在高雄市○○區○○路與學源街口為警查獲，並
    當場扣得其剛購得未及施用之第一級毒品海洛因1 包（驗後
    淨重0.101 公克），且經採尿送驗後，結果呈嗎啡陽性反應
    。
二、證據：犯罪事實(一)部分：被告於本院審理時之自白、毒品尿
    液編號姓名對照表、高雄市立凱旋醫院濫用藥物尿液檢驗報
    告、扣案第一級毒品海洛因2 包（驗後淨重合計0.176 公克
    ）、扣押物品清單、高雄市立凱旋醫院濫用藥物成品檢驗鑑
    定書、查獲毒品照片。犯罪事實(二)部分：被告於本院審理時
    之自白、高雄市立凱旋醫院濫用藥物尿液檢驗報告、扣押物
    品清單、扣案第一級毒品海洛因1 包（驗後淨重0.101 公克
    ）、高雄市立凱旋醫院濫用藥物成品檢驗鑑定書。
三、上開犯罪事實，業據被告甲○○於本院審理時為有罪之陳述
    ，本院合議庭裁定由受命法官獨任進行簡式審判程序，經檢
    察官聲請於審判外進行協商程序，本院同意進行協商程序後
    ，檢察官與被告於審判外達成協商之合意，而由檢察官聲請
    本院改依協商程序判決。其等合意之內容如下：被告願受科
    刑範圍如主文所示。核被告所為，均係犯毒品危害防制條例
    第10條第1 項之施用第一級毒品罪。被告持有第一級毒品之
    低度行為，應均為施用第一級毒品之高度行為所吸收，均不
    另論罪。被告有如前述之前案紀錄等情，有臺灣高等法院被
    告前案紀錄表可參，其受有期徒刑執行完畢後，5 年內再犯
    本件有期徒刑以上之各罪，均為累犯，應各依刑法第47 條
    第1 項之規定，加重其刑。被告所犯上開2 罪，犯意各別，
    應分論併罰之。準此，因上開協商合意並無刑事訴訟法第45
    5 條之4 第1 項所列情形之一，檢察官聲請改依協商程序而
    為判決，且不論本件有無加重減輕事由，當事人均同意如主
    文之刑度，是本院爰不經言詞辯論，於協商合意範圍內為協
    商判決，並定其應執行之刑。扣案第一級毒品海洛因3 包（
    均含包裝袋，驗後合計淨重0.277 公克），係查獲之毒品，
    且該包裝袋與毒品難以析離，應視為第一級毒品，不問屬於
    犯人與否，爰均依毒品危害防制條例第18條第1 項前段宣告
    沒收銷毀之。至送驗耗損部分，因已滅失，爰不宣告沒收銷
    毀之。
四、應適用之法條：刑事訴訟法第455 條之4 第2 項、第455 條
    之8 、第454 條第1 項，毒品危害防制條例第10條第1 項、
    第18條第1 項前段，刑法第11條、第47條第1 項、第51條第
    5 款。
五、本判決除有刑事訴訟法第455 條之4 第1 項第1 款、第2 款
    、第4 款、第6 款、第7 款所定情形之一，或違反同條第2
    項規定者外，不得上訴。
六、如有前項得上訴之情形者，得自判決送達之日起10日內，向
    本院提出上訴書狀，上訴於第二審法院。
本案經檢察官羅水郎到庭執行職務。
中    華    民    國    98    年    1     月    20    日
                  刑事第七庭    法  官  方百正
以上正本證明與原本無異。
中    華    民    國    98    年    1     月    20    日
                                書記官  黃園芳
附錄本判決論罪科刑所依據之法條
毒品危害防制條例第10條
施用第一級毒品者，處 6 月以上 5 年以下有期徒刑。
施用第二級毒品者，處 3 年以下有期徒刑。


司法院資訊處製作；財團法人民間司法改革基金會備份。
